

PERFIL PERSONAL

Apasionado por la programación y especializado en el desarrollo de páginas web y aplicaciones web, me dedico a crear soluciones innovadoras y de alta calidad. Tengo experiencia y conocimientos en diversos lenguajes y tecnologías como HTML, CSS, JavaScript, Django y Python, lo que me permite abordar proyectos desde diferentes ángulos y con un enfoque integral.

CONTACTO

602046890



Mataró, Barcelona



martilluc01@gmail.com



<u>LinkedIn</u>



GitHub

APTITUDES TÉCNICAS

- Software
- Hardware
- Wordpress
- HTML
- CSS
- RFACT
- FIGMA
- Paquete Office
- Tailwind
- NextJs
- PHP

IDIOMAS

- Catalán (Nativo)
- Castellano (Nativo)
- Inglés

MARTÍ CORBALAN CRUZ

PROGRAMADOR WFB

EXPERIENCIA LABORAL

Técnico informático - Hospital de Mataró (Octubre 2022 - Junio 2023)

- Soporte en Hardware y Software
- Instalación, mantenimiento y reparación de ordenadores, impresoras...
- Atención al cliente, helpdesk
- Ejecución de pruebas de programas y/o herramientas
- Resolución de incidencias (diagnóstico, resolución y soporte de incidencias)

Programador Junior (prácticas) - Extreme Micro Mataró (Marzo 2021 - Junio 2021)

Desarrollo Web

ERP (Odoo)

Wordpress

Técnico informático (prácticas) - Megastore Datasystem Mataró (Octubre 2017 - Enero 2018)

- Soporte en Hardware y Software
- Instalación, mantenimiento y reparación de ordenadores
- Atención al cliente en tienda

Desarrollador Web

• La Volta Mataró

Saed.cat

Dea Essence

• TecnoTrade Group

FORMACIÓN ACADÉMICA

C.F. Grado superior: Desarrollo de aplicaciones multiplataforma Escola Pia Santa Anna Mataró (2019 - 2021)

C.F. Grado medio: Sistemas microinformáticos y redes.

Escola Pia Santa Anna Mataró (2017 - 2019)

CURSOS

IPIA - Introducción a la Programación Python con IA

Fundació Esplai - Febrero 2024 - Julio 2024

Front End Web Developer

Tecno Campus Mataró (Enero 2022 - Abril 2022)

Maguetación Web
HTML, CSS y JavaScript
React, Redux

React JS Desde Cero! Hooks, Redux, Context, Firebase y mas!

Udemy (Diciembre 2021)

React JS Desde Cero! Hooks, Redux, Context, Firebase y mas!

Curso Especialización en Implantación y gestión de la ciberseguridad

Tecno Campus Mataró - Julio 2022 - Septiembre 2022

- Protección y detección de ataques
- Herramientas básicas de prevención
- Control de acceso de usuarios y aplicaciones
- Herramientas de gestión de procesos de recuperación
- Planes de instalación y operación de sistemas de gestión de ciberseguridad